en: Lock security level: Basic; Hardened; High-security; Not specified; Other
ru: Уровень безопасности замка: Базовый; Усиленный; Высокий уровень безопасности; Не указано; Другое
fi: Lukon suojaustaso: Perustaso; Karkaistu; Korkea turvataso; Ei määritetty; Muu
cs: Úroveň zabezpečení zámku: Základní; Tvrzený; Vysoká bezpečnost; Nespecifikováno; Jiné
sv: Låsets säkerhetsnivå: Grundläggande; Härdad; Hög säkerhet; Ej angivet; Övrigt
tr: Kilit güvenlik seviyesi: Temel; Güçlendirilmiş; Yüksek güvenlikli; Belirtilmemiş; Diğer
ro-RO: Nivel de securitate al blocării: De bază; Întărit; Înaltă securitate; Nespecificat; Altele
vi: Mức độ bảo mật khóa: Cơ bản; Được gia cường; Bảo mật cao; Không chỉ định; Khác
hu: Zár biztonsági szintje: Alap; Edzett; Magas biztonsági fokozatú; Nincs megadva; Egyéb
nl: Slot beveiligingsniveau: Basis; Gehard; Zwaar beveiligd; Niet gespecificeerd; Overige
th: ระดับความปลอดภัยของแม่กุญแจล็อค: พื้นฐาน; เสริมความแข็งแกร่ง; ความปลอดภัยสูง; ไม่ระบุ; อื่นๆ
pt-BR: Fechadura nível de segurança: Básico; Reforçado; Alta segurança; Não especificado; Outro
ja: ロックのセキュリティレベル: ベーシック; ハードン; 高セキュリティ; 指定なし; その他
sl-SI: Stopnja varnosti ključavnice: Osnovna; Ojačana; Visoka varnost; Ni določeno; Drugo
pl: Poziom zabezpieczenia zamka: Podstawowy; Wzmocniony; Wysokie bezpieczeństwo; Nie określono; Inne
de: Sicherheitsstufe des Schlosses: Basis; Gehärtet; Hohe Sicherheit; Keine Angabe; Sonstige
sk-SK: Úroveň zabezpečenia zámky: Základná; Zosilnená; Vysoká ochrana; Nešpecifikované; Iné
fr: Niveau de sécurité de la serrure: De base; Renforcé; Haute sécurité; Non spécifié; Autre
pt-PT: Nível de segurança da fechadura: Básico; Reforçado; Alta segurança; Não especificado; Outro
es: Nivel de seguridad de la cerradura: Básico; Endurecido; Alta seguridad; No especificado; Otro
el: Επίπεδο ασφαλείας κλειδώματος: Βασικό; Ενισχυμένο; Υψηλής ασφάλειας; Δεν καθορίζεται; Άλλο
bg-BG: Ниво на сигурност на ключалката: Базово; Подсилено; Висока сигурност; Неуточнено; Други
zh-CN: 锁安全级别: 基础防盗; 加固; 高安全性; 未指定; 其他
da: Lås' sikkerhedsniveau: Basis; Hærdet; Høj sikkerhed; Ikke angivet; Andet
nb: Låsens sikkerhetsnivå: Enkel; Herdet; Høy sikkerhet; Ikke spesifisert; Annet
it: Livello di sicurezza della serratura: Base; Temprato; Ad alta sicurezza; Non specificato; Altro
ko: 잠금 보안 수준: 기본; 강화; 고보안; 지정되지 않음; 기타
lt-LT: Spynos saugumo lygis: Pagrindinis; Sustiprintas; Aukšto saugumo; Nenurodyta; Kita
zh-TW: 鎖具安全等級: 基本; 強化; 高安全性; 未指定; 其他
hr-HR: Razina sigurnosti zaključavanja: Osnovna razina; Ojačano; Visoka sigurnost; Nije navedeno; Ostalo